【裁判字號】    99,抗,243
【裁判日期】    991028
【裁判案由】    損害賠償
【裁判全文】
臺灣高雄地方法院民事裁定               99年度抗字第243號
抗  告  人  甲○○
相  對  人  乙○○
上列當事人間損害賠償事件，抗告人對於本院高雄簡易庭中華民
國99年9 月24日99年度雄補字第1300號裁定關於核定訴訟標的價
額部分，提起抗告，本院裁定如下：
    主      文
原裁定關於核定訴訟標的價額部分廢棄。
抗告人與相對人間損害賠償事件，訴訟標的價額核定為新臺幣
壹佰陸拾伍萬元。
其餘抗告駁回。
抗告程序費用新台幣壹仟元由抗告人負擔。
    理  由
一、抗告意旨略以：本件抗告人起訴請求第1 項聲明「相對人應
    容忍抗告人進入門牌號碼高雄市○鎮區○○街69-1號12樓房
    屋之主臥浴室內，進行管道專用水管漏水之修復。」與第2
    項聲明：「相對人應給付抗告人新臺幣（下同）4 萬4 千元
    ，及自本件起訴狀繕本送達之翌日起至清償日止，按年息百
    分之5 計算之利息。」，均源自於相對人對其所有系爭12樓
    房屋之保管有欠缺，致侵害抗告人所有系爭11樓房屋所有權
    ，抗告人必須進入相對人所有之系爭12樓房屋，方能修繕抗
    告人所有11樓房屋漏水情形，以回復損害，是上揭2 項請求
    間顯有主從、依附或牽連關係存在，依民事訴訟法第77條之
    2 第2 項規定，自不併算其價額，原裁定意旨認為第1 項、
    第2 項訴之聲明之訴訟標的應併算其價額云云，顯有違誤。
    又抗告人進入相對人所有系爭12樓房屋修繕水管所得之利益
    ，即為回復抗告人所受之損害，而抗告人所受損害金額即為
    第2 項訴之聲明44,000元，故本件訴訟標的之價額應核定為
    44,000元，爰請求廢棄原裁定等語。
二、按以一訴主張數項標的者，其價額合併計算之，但所主張之
    數項標的互相競合或應為選擇者，其訴訟標的價額，應依其
    中價額最高者定之；以一訴附帶請求其孳息、損害賠償、違
    約金或費用者，不併算其價額，民事訴訟法第77條之2 第1
    項、第2 項分別定有明文。準此，以一訴主張數項標的，如
    該數項訴訟標的在經濟上係各自獨立，彼此間並無主從競合
    或選擇關係者，即應合併計算其價額。若以一訴附帶請求其
    孳息、損害賠償、違約金或費用者，因附帶請求與主請求標
    的間有主從及相牽連關係，且附帶請求權係隨主訴訟標的之
    法律關係存在而發生，則例外不併算其價額。
三、查抗告人依公寓大廈管理條例第6 條第2 項、第3 項規定，
    請求相對人應容忍抗告人進入門牌號碼高雄市○鎮區○○街
    69-1號12樓房屋之主臥浴室內，進行管道專用水管漏水之修
    復，並依侵權行為之法律關係，請求相對人賠償因上開管道
    專用水管漏水之修復費用44,000元，此觀卷附民事起訴狀之
    內容即明，其所據以請求之訴訟標的法律關係則同源於相對
    人未修復水管致侵害抗告人房屋財產權而來，該二項請求間
    復有相依附或牽連關係存在，依上說明，自有上揭條項「不
    併算其價額」規定之適用，而觀諸抗告人主張情節，係抗告
    人欲進入相對人所有之上開房屋以利修復漏水並請求因漏水
    所造成之損害，有關容忍修繕部分，屬財產權訴訟，而抗告
    人之利益係修繕完成後日後不致再受損害，其價額無法核定
    ，依民事訴訟法第77條之12規定，此訴訟標的價額應核定為
    165 萬元，另請求損害賠償部分則係附帶於前開容忍修繕之
    請求，依前揭說明，乃不併算其價額，是
    本件訴訟所核定之價額為165 萬元。是抗告意旨指摘其請求
    相對人應容忍抗告人進入相對人住處之主臥浴室內進行修繕
    部分，係附帶於第2 項之請求，不應併算其訴訟標的價額云
    云，雖與民事訴訟法第77條之2 第2 項之規定不符，而屬無
    據。然訴訟標的價額之核定乃法院應依職權調查裁判之事項
    ，原裁定既將不應併計訴訟標的價額之部分，一併計算，自
    有未當，故本件抗告關於核定訴訟標的價額部分，為有理由
    ，應由本院將原裁定此部分廢棄，並核定如主文第2 項所示
    ；原審應就此部分另為妥適之處理。至抗告人併就原裁定命
    補繳裁判費部分提起抗告，依民事訴訟法第77條之1 第4 項
    規定，係於法不合，應予駁回。
四、據上論結，本件抗告為一部有理由，一部無理由，依民事訴
    訟法第492 條、第495 條之1 第1 項、第449 第1 項、第95
    條、第79條，裁定如主文。
中    華    民    國    99    年    10    月    28    日
                  民事第六庭    審判長法  官  楊國祥
                                      法  官  李怡諄
                                      法  官  曾子珍
正本係照原本作成。
本裁定除以適用法規顯有錯誤為理由外，不得再抗告。如提起再
抗告，應於收受後10日內委任律師為代理人向本院提出再抗告狀
。並繳納再抗告費新台幣１千元。
中    華    民    國    99    年    10    月    28    日
                                      書記官  何慧娟

司法院資訊處製作；財團法人民間司法改革基金會備份。
